【裁判字號】    98,交抗,1656
【裁判日期】    980728
【裁判案由】    違反道路交通管理處罰條例
【裁判全文】
臺灣高等法院交通事件裁定            98年度交抗字第1656號
    抗  告  人
    即受處分人  甲○○
上列抗告人因違反道路交通管理處罰條例案件，不服台灣板橋地
方法院，中華民國97年5月27日所為裁定（98年度交聲字第736號
），提起抗告，本院裁定如下：
    主  文
抗告駁回。
    理  由
一、按行車速度，依標誌之規定，無標誌者，在市區道路，時速
    不得超過40公里，在郊外道路時速不得超過60公里，道路交
    通安全規則第93條第1項第1款定有明文。又汽車駕駛人行車
    速度超過規定之最高時速，或低於規定之最低時速，除有第
    43條第1項第2款情形（即行車速度，超過規定之最高時速60
    公里以上）外，處1,200元以上2,400元以下罰鍰；汽車駕駛
    人有道路交通管理處罰條例第40條第1項情形者，除依原條
    款處罰鍰外，並予記違規點數1點，道路交通管理處罰條例
    第40條第1項、第63條第1項第1款分別定有明文。
二、原處分意旨略以：抗告人即受處分人甲○○（下稱受處分人
    ）於民國（下同）98年2月8日上午9時57分許，駕駛車牌號
    碼9L－048號營業小客車行經臺北市○○○路處限速時速50
    公里路段，以時速70公里之速度行駛，而有超速20公里以上
    未滿40公里之違規，為臺北市政府警察局交通警察大隊逕行
    舉發，並依道路交通管理處罰條例第40條之規定，填製北市
    警交大字第A00000000號舉發違反道路交通管理事件通知單
    （下稱舉發通知單），受處分人於應到案日期前提出陳述，
    原處分機關仍以違規事實明確，於同年3月5日以北監營裁字
    裁40－A00000000號裁決書處以罰鍰新臺幣（下同）1,800元
    。
三、異議意旨略以：受處分人係在民族東路、吉林路口由東向西
    行駛，原本在等待紅路燈，車輛剛起步，不可能馬上加速至
    時速70公里，當時受處分人前方尚有2部車輛，超速者應係
    該2部車輛。參諸本件舉發相片中有2輛車以上，該舉發相片
    自不得作為證據云云。
四、原裁定以：受處分人自承於98年2月8日上午9時57分許，駕
    駛車牌號碼9L－048號營業小客車行經臺北市○○○路等情
    不諱（見原審98年4月21日訊問筆錄），惟其否認有超越限
    速情事，並辯稱：本件超速車輛係舉發照片中行駛在伊車車
    前之另2部車輛，伊駕駛之車輛並未超速云云。惟查：臺北
    市○○○路係限速每小時50公里之路段，而前開車牌號碼9L
    －048號營業小客車於上揭時地行經前開路段，經以雷達測
    速器檢測車速結果，車速高達每小時70公里等情，業據證人
    即舉發本件交通違規之員警王亮勝於原審訊問時證述明確（
    見原審98年4月21日訊問筆錄），並有舉發違規採證照片在
    卷可按，足認上開自小客車於前述時地行車速度，超過規定
    之最高時速20公里以上40公里以下。至受處分人雖辯稱超速
    車輛為行駛在伊車前之其他車輛云云，但證人王勝亮於原審
    訊問時證稱：「本件係使用移動式數位雷達照相測速機拍攝
    違規照片，該機器係架設在臺北市○○○路東往西的方向上
    ，該路段限速50公里，設定時速超過60公里才會拍照。該測
    速器係以發射雷射光波測量車速，車輛進入測速器光波涵蓋
    範圍內且超過所定時速時，測速器才會拍照。本件違規照片
    所拍攝異議人車輛影像係在照片中央，該位置、角度即為當
    時測速器雷射光波涵蓋範圍內，至異議人所稱其行駛在其車
    前之2輛車輛，已在照片邊緣，該等車輛之位置已溢出雷射
    光波範圍，並非測速器所測速之對象，本件超速違規車輛確
    為異議人所駕之車牌號碼9L－048號車輛」等語（見原審98
    年4月21日訊問筆錄），足見本件測速器僅於車輛行駛進入
    儀器雷射測速範圍內始得偵測速度，並於測得超逾儀器設定
    之時速情況下加以拍照，而顯現在攝得照片中央位置之物即
    為該儀器拍攝對象，而觀諸本件舉發照片，受處分人車輛係
    位於照片中央，受處分人所稱行駛在前方之其他車輛，與其
    所駕車輛相隔數個車身，且在舉發照片邊緣，自非該測速器
    拍攝對象，足見受處分人駕車輛確為測速器所拍攝對象無誤
    ，該測速器並無誤判之情形，受處分人執此置辯，要無可採
    。至受處分人雖另辯稱其所駕車輛甫起步，絕無可能旋加速
    至時速70公里云云，惟受處分人有超速之違規，已如前述，
    並有經科學儀器拍攝之舉發照片可證，受處分人前開所辯，
    未能舉證以實其說，顯係空言，自不足採。綜上所述，受處
    分人於前開時、地，駕駛車輛行車速度超過規定之最高時速
    20公里以上40公里以下，原處分機關依前開道路交通管理處
    罰條例第40條、第63條第1項第1款之規定，裁處受處分人罰
    鍰1,800元，並記違規點數1點，自屬適法，原審認本件異議
    為無理由，予以駁回，經核尚無違誤。
五、抗告意旨略以：原裁定第3頁第2行雖載明「異議人所稱行駛
    在其車前之其他車輛，與異議人所駕車輛相隔數個車身」，
    但受處分人並未供稱距離「數個車身遠」等語，又第3頁第8
    行固載明「有經科學儀器拍攝之舉發照片可證，異議人前開
    所辯情節即無可採」，但於原審訊問時，舉發員警曾稱科學
    儀器紅外線「委外」，則該儀器是否準確，尚非無疑，為此
    提起抗告云云。
六、經查：本件原裁定第3頁第2行載明「異議人所稱行駛在其車
    前之其他車輛，與異議人所駕車輛相隔數個車身」，係指受
    處分人車輛前方2部車輛，與受處分人車輛相隔數個車身，
    並非指受處分人「自稱」車輛間距離「數個車身遠」，受處
    分人前開所指，尚有誤會。又本件雷達測速器，業經經濟部
    標準檢驗局檢定合格，有檢定合格證書在卷為憑（見原審卷
    第19頁），受處分人質疑本件雷達測速器之準確性，亦無足
    採。抗告意旨，仍執陳詞，指摘原裁定不當，為無理由，應
    予駁回。
據上論斷，應依道路交通管理處罰條例第89條，道路交通案件處
理辦法第26條，刑事訴訟法第412條，裁定如主文。
中    華    民    國    98    年    7    月    28    日
                  刑事第十七庭  審判長法  官  趙功恆
                                      法  官  陳憲裕
                                      法  官  高明哲
以上正本證明與原本無異。
不得再抗告。
                                      書記官  梁淑時
中    華    民    國    98    年    7     月    29    日


司法院資訊處製作；財團法人民間司法改革基金會備份。
